最高法院民事裁定　　　　　　　　　　 111年度台抗字第50號
再 抗告 人　逸寬股份有限公司

法定代理人　吳家馨
訴訟代理人　馮聖中律師
上列再抗告人因與日耀開發股份有限公司間請求酌減租金等聲請
定暫時狀態之處分事件，對於中華民國110年11月3日臺灣高等法
院裁定（110年度抗字第963號），提起再抗告，本院裁定如下：
    主  文
再抗告駁回。
再抗告訴訟費用由再抗告人負擔。
    理  由
按對於抗告法院所為抗告有無理由之裁定再為抗告，僅得以其適
用法規顯有錯誤為理由，民事訴訟法第486條第4項規定甚明。是
當事人對於抗告法院所為抗告有無理由之裁定再為抗告，就該裁
定如何適用法規顯有錯誤，應有具體之指摘。否則，其再抗告自
難認為合法。所謂適用法規顯有錯誤，係指原法院本其取捨證據
之職權所確定之事實適用法規顯有錯誤而言，不包括認定事實不
當、裁定理由矛盾之情形在內。本件再抗告人對於原法院所為抗
告無理由之裁定再為抗告，係以：伊於民國102年8月14日向相對
人日耀開發股份有限公司承租大樓經營HOME HOTEL -DAAN旅館（
下稱系爭旅館），兩造簽訂「臺北市○○區○○段0○段000○00
0000000地號市有土地設定地上權案旅館經營租賃契約書」，約
定租賃期間15年，每月固定租金新臺幣（下同）724萬1,000元，
第1至5年租金不調整，第6年起每5年調漲每月租金3％，每1年度
租金由伊簽發12張支票交付相對人。伊已交付109年8至12月租金
即如原裁定附表編號1至5所示，面額共計3,922萬9,730元之支票
（下稱系爭支票）。伊為經營系爭旅館已投入2億元，尚有1 億4
千萬元成本待攤銷，109 年初全球爆發新型冠狀病毒肺炎，致系
爭旅館營收銳減，伊請求相對人調降租金遭拒，乃依民法第 227
條之2 等規定訴請調整租金（下稱本案訴訟），唯恐相對人於本
案訴訟確定前提示系爭支票或轉讓第三人，危害伊之債信及資金
周轉，將致伊受有歇業等重大難以回復之損害，自應禁止相對人
於本案訴訟確定前，向付款人請求給付票款，或轉讓系爭支票予
第三人；伊就定暫時狀態處分之必要性已提出釋明，縱釋明不足
，亦得以擔保補足。原法院疏未審酌上情，逕以伊已撤銷系爭支
票之付款委託，及該支票有禁止背書轉讓之記載，難認伊有遭受
無可彌補損害之虞，遽謂伊未釋明定暫時狀態處分之原因，有裁
定認定事實不依證據及適用法則不當之違誤；且既認伊已釋明爭
執法律關係，卻又謂伊未釋明定暫時狀態處分之原因，亦有裁定
違背法令之違失云云，為其論據。惟再抗告人所陳理由，係屬原
法院認定再抗告人未釋明定暫時狀態處分之原因事實當否及裁定
是否理由矛盾之問題，要與適用法規是否顯有錯誤無涉。依上說
明，其再抗告自非合法。
據上論結，本件再抗告為不合法。依民事訴訟法第495條之1 第2
項、第481條、第444條第1 項、第95條、第78條，裁定如主文。
中    華    民    國  111    年    1    月    26    日
                      最高法院民事第四庭
                          審判長法官  鄭  雅  萍  
                                法官  滕  允  潔  
                                法官  王  金  龍  
                                法官  王  本  源  
                                法官  蕭  胤  瑮  
本件正本證明與原本無異
                                      書  記  官
中    華    民    國   111    年    2     月    9     日